【裁判字號】    95,訴,418
【裁判日期】    950629
【裁判案由】    違反毒品危害防制條例
【裁判全文】
臺灣屏東地方法院刑事判決               95年度訴字第418號
公  訴  人  臺灣屏東地方法院檢察署檢察官
被      告  甲○○
                    （現於臺灣屏東監獄竹田分監另案執行）
上列被告因違反毒品危害防制條例案件，經檢察官提起公訴（95
年度毒偵字第722 號）及移送併辦（95年度毒偵字第834 、969
號），被告於準備程序中就被訴事實為有罪之陳述，經本院合議
庭裁定改以簡式審判程序審理，判決如下：
    主  文
甲○○連續施用第一級毒品，處有期徒刑壹年；又連續施用第二
級毒品，處有期徒刑陸月，扣案如附表所示之物均沒收。應執行
有期徒刑壹年肆月，扣案如附表所示之物均沒收。
    犯  罪  事  實
一、甲○○前於民國94年間因施用毒品案件，經本院以94年度毒
    聲字第306 號裁定送觀察、勒戒後，因認無繼續施用毒品之
    傾向，於94年6 月28日執行完畢釋放，並經臺灣屏東地方法
    院檢察署檢察官以94年度毒偵字第1379號不起訴處分確定。
    詎甲○○仍未戒除毒癮，竟於上開觀察、勒戒執行完畢釋放
    後5 年內，復基於施用第一級毒品之概括犯意，自95年1 月
    上旬某日起至9 同5 月8 日晚上止，在其位於屏東縣內埔鄉
    ○○村○○路28巷56號之住處、內埔鄉○○村○○○道路旁
    、屏東市○○路「米蘭村汽車旅館」216 號房或其所有自小
    客車內等處，以將海洛因加水置入針筒內注射或摻入香煙內
    點燃吸食之方式，每3 日1 次，連續施用第一級毒品海洛因
    多次；甲○○另基於施用第二級毒品之概括犯意，自95年1
    月上旬某日起至同年5 月9 日凌晨止，在其位於屏東縣內埔
    鄉○○村○○路28巷56號之住處、屏東市○○路「米蘭村汽
    車旅館」216 號房等處，以將甲基安非他命置入玻璃球管吸
    食器內加熱燒烤，再吸食其霧化氣體之方式，每5 日1 次，
    連續施用第二級毒品甲基安非他命多次。嗣於95年3 月26
    日18時許，甲○○在屏東市信和里忠信12號前因細故與他人
    爭吵，為到場處理之警員查獲；同年4 月27日12時20分許
    ，為警持本院核發之搜索票在甲○○上址住處執行搜索時查
    獲；同年5 月9 日13時50分許，為警在「米蘭村汽車旅館
    」216 號房實施臨檢時查獲，並扣得甲○○所有之甲基安非
    他命吸食器1 組、玻璃管1 支。
二、案經屏東縣警察局屏東分局、內埔分局報告臺灣屏東地方法
    院檢察署檢察官偵查起訴及移送併辦。
    理  由
一、前揭犯罪事實，業據被告甲○○坦承不諱，且其於95年3 月
    26日18時30分許及同年5 月9 日18時許經警分別採尿送驗，
    檢驗結果均含嗎啡（即海洛因代謝物）及甲基安非他命成分
    ，又其於95年4 月27日13時30分許經警採尿送驗，檢驗結果
    亦呈嗎啡（即海洛因代謝物）陽性反應，此有台灣檢驗科技
    股份有限公司濫用藥物尿液檢驗報告3 紙及屏東縣警察局屏
    東分局、內埔分局毒品案件涉嫌人尿液採證編號姓名對照表
    3 紙附卷為憑，及被告手臂上注射痕跡之照片2 幀可參，足
    證被告上開自白與事實相符。又被告前於94年間因施用毒品
    案件，經本院以94年度毒聲字第306 號裁定送觀察、勒戒後
    ，因認無繼續施用毒品之傾向，於94年6 月28日執行完畢釋
    放，並經臺灣屏東地方法院檢察署檢察官以94年度毒偵字第
    1379號不起訴處分確定，有臺灣高等法院被告前案紀錄表、
    臺灣屏東地方法院檢察署刑案資料查註紀錄表暨全國施用毒
    品案件紀錄表各1 份在卷可稽。是被告於觀察、勒戒執行完
    畢後，5 年以內再犯本件施用第一、二級毒品之事證明確，
    被告犯行堪以認定。
二、查海洛因、甲基安非他命分別係毒品危害防制條例第2 條第
    2 項第1 款、第2 款所稱之第一級、第二級毒品，不得持有
    及施用，核被告所為，係犯毒品危害防制條例第10條第1 項
    、第2 項之施用第一級、第二級毒品罪。其施用前後持有第
    一、二級毒品之低度行為，應各為其施用之高度行為所吸收
    ，均不另論罪。又被告先後多次施用第一級毒品海洛因及第
    二級毒品甲基安非他命之行為，均時間緊接，所犯各為構成
    要件相同之罪名，顯係基於概括犯意反覆為之，應各依連續
    犯之規定，分別論以一罪，並加重其刑。另公訴人雖僅就被
    告自95年3 月5 日起至同年月23日止施用第一級毒品海洛因
    及95年3 月上旬某日起至同年月24日止施用第二級毒品甲基
    安非他命之犯行起訴，其餘部分未於起訴書中敘及，惟被告
    上開其餘施用第一、二級毒品之事實與前開已起訴之犯罪事
    實間，分別具連續犯之裁判上一罪關係，業如上述，為起訴
    效力所及，本院自應一併予以審理，併此敘明。被告所犯前
    開2 罪，犯意各別、行為互殊，應予分論併罰。爰審酌被告
    前經觀察、勒戒認無繼續施用毒品之傾向，竟仍未戒除施用
    毒品之惡習，復施用第一、二級毒品，戕害身心甚鉅，惟念
    其施用毒品乃戕害自己之健康，尚未危及他人，且犯後坦承
    犯行之態度，並衡其施用第一、二級毒品之期間等一切情狀
    ，分別量處如主文所示之刑，並定應執行之刑。至扣案如附
    表所示之物均為被告所有用以施用甲基安非他命之物，業據
    被告供明在卷，爰依刑法第38條第1 項第2 款之規定沒收之
    。
據上論斷，應依刑事訴訟法第273 條之1 第1 項、第299 條第1
項前段，毒品危害防制條例第10條第1 項、第2 項，刑法第11條
前段、第56條、第38條第1 項第2 款、第51條第5 款，判決如主
文。
本案經檢察官葉容芳到庭執行職務。
中    華    民    國    95    年    6     月    29    日
                      刑事第五庭    法  官    李宜娟
以上正本證明與原本無異。
如不服本判決應於收受本判決送達後10日內向本院提出上訴書狀
，其未敘述上訴理由者，並得於提起上訴後10日內向本院補提理
由書狀（均須按他造當事人之人數附繕本）「切勿逕送上級法院
」
中    華    民    國    95    年    6     月    30    日
                                    書記官    林香如
附表：甲基安非他命吸食器1 組、玻璃管1 支
附錄本案論罪科刑法條
毒品危害防制條例第10條：
施用第一級毒品者，處6月以上5年以下有期徒刑。
施用第二級毒品者，處3年以下有期徒刑。


司法院資訊處製作；財團法人民間司法改革基金會備份。
